# 【预拨付新能源国家补贴的账务处理】

提问人：yplxzg 时间：2019-06-03 16:20:05
陈版，您好，
问题背景如下：
根据财建 [2019]138 号《关于进一步完善新能源汽车推广应用财政补贴政策的通知》，从 2019 年开始，对有运营里程要求的车辆，完成销售上牌后即预拨一部分资金，满足里程要求后可按程序申请清算。政策发布后销售上牌的有运营里程要求的车辆，从注册登记日起 2 年内运行不满足 2 万公里的不予补助，并在清算时扣回预拨资金。
对于上述预拨付资金，OEM 主机厂在收到相关补贴时应当如何进行会计处理？
我的理解如下：
根据 IFRS15，OEM 主机厂在将新能源整车销售给非个人用户时，就应当评估未来能够取得的现金流等因素，基于评估的结果确认收入。
在此基础上，收到的预拨付资金仅仅涉及现金流问题，应当直接冲减应收账款——国家补贴，只是可能需要做一些备查登记的工作。
上述理解是否正确，请陈版指点。
谢谢陈版的时间！

回答人：chenyiwei
在 IFRS 15 和新准则下，对这部分存在被要求退还或扣回风险的预拨补贴款，如果销售合同未约定若被扣回或被要求退还则无权向购买方追偿的，则应按照 “可变对价” 的原则处理，按最佳估计数确认收入，同时遵循准则对可变对价估计的相关限制，即 “包含可变对价的交易价格，应当不超过在相关不确定性消除时累计已确认收入极可能不会发生重大转回的金额”。
如果销售合同未约定若被扣回或被要求退还则有权向购买方追偿的，则需谨慎考虑可能被要求追回的金额，以及购买方的信用风险，必要时确认信用减值损失和坏账准备。